最高法院民事裁定　　　　　　　　　　111年度台抗字第333號
再 抗告 人　王元富
　　　　　　張宗發
共　　　同
訴訟代理人　汪玉蓮律師
上列再抗告人因與江武蜂間請求遷讓房屋等聲請確定訴訟費用額
事件，對於中華民國111年1月27日臺灣高等法院臺南分院裁定（
110 年度抗字第67號），提起再抗告，本院裁定如下：
    主  文
再抗告駁回。
再抗告訴訟費用由再抗告人負擔。
    理  由
按民事訴訟法第91條第 1項規定，法院未於訴訟費用之裁判確定
其費用額者，第一審受訴法院於該裁判有執行力後，應依聲請以
裁定確定之。是必以法院已就何人如何負擔訴訟費用為裁判並有
執行力後，當事人始得據之聲請第一審受訴法院以裁定計算、確
定應負擔訴訟費用之一造應賠償他造所支出訴訟費用之數額。次
按訴訟不經裁判而終結者，法院應依聲請以裁定為訴訟費用之裁
判。前項聲請，應於訴訟終結後20日之不變期間內為之。民事訴
訟法第90條第1、2項亦分別定有明文。準此，訴訟因撤回而終結
者，倘當事人未於訴訟終結後20日之不變期間內，向終結本案訴
訟之法院聲請為訴訟費用之裁判，即生失權之效果，其既不得聲
請為訴訟費用之裁判，自亦無從依同法第91條第 1項之規定，逕
向第一審受訴法院聲請確定訴訟費用額。本件相對人依民事訴訟
法第91條第1 項規定，向臺灣嘉義地方法院（下稱嘉義地院）聲
請以裁定確定該院106年度重訴字第72號、原法院107年度重上字
第 6號事件關於遷讓房地部分之訴訟費用額，嘉義地院裁定確定
相對人應給付再抗告人之訴訟費用額為新臺幣（下同）80萬6,42
8 元，及自裁定送達翌日起至清償日止，按週年利率5%計算之利
息。相對人對之提起抗告，原法院以：相對人起訴請求再抗告人
應將門牌號碼嘉義市○○路 000號房屋及其坐落之土地全部遷讓
，返還予相對人及其他共有人，並自民國 104年7月4日起至遷讓
上開房地之日止，按月給付相對人2萬3,000元。嘉義地院 106年
度重訴字第72號判決相對人全部勝訴，再抗告人對之提起上訴，
於原法院審理期間，相對人經再抗告人同意，於108年7月29日撤
回遷讓房地部分之起訴，其後原法院以107年度重上字第6號判決
駁回再抗告人就不當得利部分之上訴，並未就遷讓房地部分為訴
訟費用之裁判，再抗告人未於該部分撤回後20日之不變期間內聲
請原法院為訴訟費用之裁判，自無從據之聲請嘉義地院確定相對
人應賠償遷讓房地部分之訴訟費用額，爰將嘉義地院所為裁定廢
棄，駁回再抗告人之聲請，經核並無適用法規顯有錯誤之情形。
再抗告意旨猶執前詞，指摘原裁定適用法規顯有錯誤，聲明廢棄
，非有理由。末查本院 108年度台聲大字第1525號裁定所涉係民
事訴訟法第77條之25規定之適用，與本件情形顯然有別，附此敘
明。
據上論結，本件再抗告為無理由。依民事訴訟法第495條之1 第2
項、第481條、第449條第 1項、第95條、第78條，裁定如主文。
中    華    民    國   111    年    4     月    27    日
                      最高法院民事第四庭
                          審判長法官  鄭  雅  萍  
                                法官  滕  允  潔  
                                法官  王  金  龍  
                                法官  蕭  胤  瑮  
                                法官  王  本  源  
本件正本證明與原本無異
                                      書  記  官
中    華    民    國   111    年    5     月    3     日